【裁判字號】    92,易緝,15
【裁判日期】    920424
【裁判案由】    傷害等
【裁判全文】
臺灣彰化地方法院刑事判決                          九十二年度易緝字第一五號
    公  訴  人  臺灣彰化地方法院檢察署檢察官
    被      告  乙○○
右列被告因傷害等案件，經檢察官聲請簡易判決處刑（九十年度偵字第八一五一號、
九十一年度偵字第二九八九號），本院改依通常程序判決如左：
    主      文
乙○○共同傷害人之身體，處有期徒刑肆月，如易科罰金，以參佰元折算壹日；又共
同公然侮辱人，處罰金參仟元，如易服勞役，以參佰元折算壹日。
    事      實
一、乙○○、吳雲清（已另行審結）於民國九十年十一月十七日下午九時五十分許，
    在位於彰化縣二林鎮○○里○○路與民享街交會之人群往來頻繁之夜市，因停車
    及讓車之問題，與素不相識之甲○○發生糾紛。乙○○、吳雲清遂基於共同犯意
    之聯絡，先後下車，當場對甲○○以「幹」、「幹你娘」等貶抑人格之言語公然
    侮辱甲○○，另由乙○○以手腳踢打甲○○之顏面、頭部及胸部，吳雲清攻擊甲
    ○○之下肢，使甲○○受有頭部外傷併臉部挫傷、頸部及左下肢挫傷、左結膜下
    出血、左眼瞼瘀青，左眼前房出血等傷害。
二、案經被害人甲○○訴由彰化縣警察局二林分局報請台灣彰化地方法院檢察署檢察
    官偵查後聲請簡易判決處刑，經本院改依通常程序審理。
    理      由
一、訊據被告乙○○固坦承於右述時、地與告訴人林文清因停車及讓車問題發生爭執
    ，且出言辱罵並毆打踢傷告訴人等情，惟辯稱：當時是雙方互毆，伊亦有受傷云
    云。經查：右述事實，業經告訴人到庭指述詳實，核與財團法人彰化基督教醫院
    驗傷診斷書上記載之傷勢相符，又告訴人陳稱其遭毆打時只有以手抵擋，沒有毆
    打對方等語，亦與被告吳雲清坦承其本身並未受傷之情形相符，而被告乙○○於
    警訊中也坦承本身沒有受傷等語（見警訊筆錄），應認告訴人指述之情節堪以採
    信，而被告乙○○於本院改稱當天雙方互毆均受有傷害云云，顯係意圖減輕罪責
    ，不足採信。另查：告訴人證稱當時確聽到被告吳雲清、乙○○二個人的聲音以
    三字經不斷辱罵，此經被告乙○○自白屬實，而「幹」、「幹你娘」等言語在社
    會生活中均含有貶抑人格之意思，觀諸案發地點是在人群往來之夜市，屬不特定
    人得以共見共聞之場所，足認被告乙○○所為確屬公然侮辱之行為。綜上，本件
    事證明確，被告乙○○之犯行堪以認定。
二、核被告乙○○所為，係犯刑法第二百七十七條第一項之傷害、及第三百零九條第
    一項公然侮辱罪。被告乙○○與吳雲清二人對於前述犯行，互有犯意聯絡及行為
    分擔，為共同正犯。又被告乙○○所犯上述二罪之間，犯意各別，行為互殊，應
    分論併罰。爰審酌被告乙○○於夜市附近因細故毆打、辱罵告訴人之動機、情節
    ，及告訴人因此所受傷害之程度，並參酌被告乙○○於犯後未積極對告訴人表示
    歉意之態度等一切情狀，爰就被告乙○○所犯上述二罪，分別量處如主文所示之
    刑，並各諭知有期徒刑易科罰金及罰金易服勞役之折算標準，以示懲戒。
據上論斷，應依刑事訴訟法第四百五十二條、第二百九十九條第一項前段，刑法第二
十八條、第二百七十七條第一項、第三百零九條第一項、刑法第四十一條第一項前段
、第四十二條第二項，罰金罰鍰提高標準條例第一條前段、第二條，判決如主文。
本案經檢察官唐道發到庭執行職務。
中      華      民  國    九十二    年      四      月    二十四    日
                              臺灣彰化地方法院刑事第三庭
                                    審判長法官  余  仕  明
                                    法      官  李  進  清
                                    法      官  黃  玉  齡
右正本證明與原本無異。
如不服本判決，應於判決送達後十日內向本院提出上訴狀( 須附繕本 )。
告訴人或被害人對於判決如有不服具備理由請求檢察官上訴者，其上訴期間之計算係
以檢察官收受判決正本之日期為準。
                                    法院書記官  許  騰  云
中      華      民      國    九十二    年      四      月    二十五    日
中華民國刑法第二百七十七條
傷害人之身體或健康者，處三年以下有期徒刑、拘役或一千元以下罰金。
犯前項之罪因而致人於死者，處無期徒刑或七年以上有期徒刑；致重傷者，處三年以
上十年以下有期徒刑。
中華民國刑法第三百零九條
公然侮辱人者，處拘役或三百元以下罰金。
以強暴犯前項之罪者，處一年以下有期徒刑、拘役或五百元以下罰金。


司法院資訊處製作；財團法人民間司法改革基金會備份。
